臺灣彰化地方法院民事裁定
110年度司輔宣字第3號
聲  請  人  張淑惠  

關  係  人  楊張淑美
            楊政達  
            楊馥如  
上列聲請人聲請為受監護宣告之人楊張淑美選任特別代理人事件
，本院裁定如下：
    主  文
選任張淑惠（身分證統一編號：Z000000000號）為受輔助宣告之
人楊張淑美（身分證統一編號：Z000000000號）辦理被繼承人楊
顯昭如附件遺產分割協議書所示遺產分割事宜之特別代理人。
聲請程序費用由受輔助宣告之人楊張淑美負擔。
    理  由
一、本件聲請意旨略以：楊張淑美為受輔助宣告之人，楊政達為
    其輔助人，因輔助人楊政達與受輔助宣告之人楊張淑美均為
    被繼承人楊顯昭之繼承人，為辦理繼承事宜，輔助人與受輔
    助宣告之人利益相反，依法不得代理，為此聲請選任受輔助
    宣告之人楊張淑美之特別代理人等語。
二、按受輔助宣告之人為遺產分割、遺贈、拋棄繼承權或其他相
    關權利，應經輔助人同意；監護人之行為與受監護人之利益
    相反或依法不得代理時，法院得因監護人、受監護人、主管
    機關、社會福利機構或其他利害關係人之聲請或依職權，為
    受監護人選任特別代理人；輔助人及有關輔助之職務，準用
    民法第1098條之規定，民法第15條之2第1項第6款、第1098
    條第2項、第1113條之1第2項分別定有明文。又民法第1098
    條第2項所定「依法不得代理」係採廣義解釋，包括民法第1
    06條禁止自己代理或雙方代理之情形，以及其他一切因利益
    衝突，法律上禁止代理之情形而言。
三、經查，聲請人主張之上開事實，業據其提出戶籍謄本、本院
    110年度輔宣字第19號民事裁定影本、繼承系統表、財政部
    中區國稅局遺產稅繳清證明書影本等件為證，堪信屬實。次
    查，輔助人楊政達與受輔助宣告之人楊張淑美均為被繼承人
    楊顯昭之繼承人，為辦理遺產分割事宜，輔助人之行為與受
    輔助人之利益相反，依法不得代理，依前揭說明，聲請人聲
    請為受輔助宣告之人楊張淑美選任特別代理人，為有理由。
    再經審酌聲請人張淑惠為受輔助宣告人之胞妹，無不適或不
    宜擔任之消極原因，且其已同意擔任特別代理人，有同意書
    1件在卷可稽。復查，被繼承人楊顯昭於民國110年4月12日
    死亡，繼承人有三人，應繼分各為1/3，依聲請人所提如附
    件所示之遺產分割協議書內容，受輔助宣告之人楊張淑美取
    得遺產之33.3996%，該分割方式並未不足受輔助宣告之人之
    應繼分，可認對受輔助宣告之人客觀上尚無不利，應可保護
    受輔助宣告之人之權益。從而，本院認由聲請人張淑惠擔任
    受輔助宣告之人楊張淑美辦理被繼承人楊顯昭如附件遺產分
    割協議書所示遺產分割事宜之特別代理人，尚屬妥適，依法
    選任之。
四、依家事事件法第177條第2項、第164條第2項，裁定如主文。
五、如對本裁定抗告，須於裁定送達後10日內向本院提出抗告狀
   ，並繳納抗告費新臺幣1千元。
中　　華　　民　　國　　111 　年　　1 　　月　　13　　日
                  家事法庭     司法事務官  曾怡華